【裁判字號】    98,審訴,567
【裁判日期】    980810
【裁判案由】    違反毒品危害防制條例
【裁判全文】
臺灣新竹地方法院宣示判決筆錄        98年度審訴字第567 號
公  訴  人  臺灣新竹地方法院檢察署檢察官
被      告  乙○○
指定辯護人  本院公設辯護人  甲○○
上列被告因違反毒品危害防制條例一案，經檢察官提起公訴（98
年度毒偵字第978 號）後，聲請本院改依協商程序而為判決，於
中華民國98年8 月7 日下午4 時在本院刑事第十一法庭宣示判決
，出席職員如下：
法官起立朗讀判決主文、犯罪事實要旨、處罰條文，及告以上訴
限制、期間並提出上訴狀之法院，且諭知記載其內容：
一、主  文：
    乙○○施用第一級毒品，累犯，處有期徒刑玖月。又施用第
    二級毒品，累犯，處有期徒刑柒月。應執行有期徒刑壹年貳
    月。
二、犯罪事實要旨：
（一）乙○○前曾於(1)民國93年6 月間，因違反毒品危害防制條
      例案件，經本院於94年7 月8 日，以94年度訴緝字第23號
      判決，分別判處有期徒刑9 月、4 月，並經定應執行刑為
      有期徒刑1 年，嗣於94年7 月8 日確定；(2)又於94年10月
      間，因違反毒品危害防制條例案件，經本院於95年3 月31
      日，以94年度訴字第883 號判決，分別判處有期徒刑1 年
      、7 月，並經定應執行刑為有期徒刑1 年5 月，嗣於95年
      4 月10日確定。復因減刑條例實施，上開(2)之案件經減刑
      為有期徒刑6 月、3 月又15日，並經定應執行刑為有期徒
      刑8 月又15日確定，並與上開(1)之罪接續執行。於94年12
      月12日入監執行，並於96年7 月13日縮短刑期假釋付保護
      管束出監，嗣於96年8 月25日假釋期滿未經撤銷視為執行
      完畢。
（二）乙○○前於87年9月間，因施用毒品案件，經本院於87年
      9 月30日，以87年度毒聲字第722 號裁定送觀察、勒戒，
      並於87年9 月30日入所執行後，因認無繼續施用毒品傾向
      ，於87年10月21日出所執行完畢，嗣經臺灣新竹地方法院
      檢察署檢察官 (下稱檢察官) 於87年10月23日，以87年度
      偵字第6759號為不起訴處分確定。
（三）乙○○不知警惕，又於89年1 月間，因施用毒品案件，經
      本院於89年1 月25日，以89年度毒聲字第258 號裁定送觀
      察勒戒後，因認有繼續施用毒品傾向，復經本院於89年3
      月16日，以89年度毒聲字第743 號裁定送戒治處所施以強
      制戒治1 年，於89年3 月29日入所執行，其後因執行屆滿
      3 月且成效評定為合格，無繼續戒治之必要，再經檢察官
      聲請停止戒治，經本院於89年8 月31日，以89年度毒聲字
      第2175號裁定停止戒治，於89年9 月19日因停止其處分出
      監，所餘戒治期間付保護管束，旋其停止戒治所餘戒治期
      間於90年2 月22日屆滿，因期滿未經撤銷，視為強制戒治
      期滿執行完畢；同時其本次非法施用第二級毒品犯行，亦
      經本院於89年3 月31日，以89年度竹簡字第121 號判決，
      判處有期徒刑3 月，嗣於89年5 月11日確定，其後再經本
      院於90年3 月16日，以90年度聲字第295 號裁定免除刑之
      執行，嗣於90年4 月4 日確定。
（四）乙○○竟不知警惕，又於93年6 月間，因施用第一級、第
      二級毒品案件，經本院於94年7 月8 日，以94年度訴緝字
      第23號判決，判處有期徒刑9 月、4 月，並經定應執行刑
      為有期徒刑1 年，嗣於94年7 月8 日確定，其執行情形詳
      如前述（一）部分。
（五）乙○○仍不知警惕，又於94年10月間，因施用第一級、第
      二級毒品案件，經本院於95年3 月31日，以94年度訴字第
      883 號判決，分別判處有期徒刑1 年、7 月，並經定應執
      行刑為有期徒刑1 年5 月，嗣於95年4 月10日確定。復因
      減刑條例實施，上開之刑分別減為有期徒刑6 月、3 月又
      15日，並經定應執行刑為有期徒刑8 月又15日確定，其執
      行情形詳如前述（一）部分。
（六）乙○○竟不知警惕，於97年10月間因施用第一級、第二級
      毒品案件，經本院於98年4 月30日，以98年度訴字第47號
      判決，分別判處有期徒刑8 月、6 月，並經定應執行刑為
      有期徒刑1 年，嗣於98年5 月25日確定，現正執行中。
（七）乙○○不知悔改，於前開強制戒治處分執行完畢釋放後「
      5 年內再犯」施用毒品案件，並經法院判處罪刑確定後，
      (1)復基於施用第一級毒品海洛因的犯罪意思，於98年4 月
      19日中午時許，在新竹縣竹北市○○里○○路857 巷9 號
      之住宅內，以將海洛因粉末置入針筒內加水再注射之方式
      ，施用第一級毒品海洛因1 次。(2)復基於施用第二級毒品
      甲基安非他命的犯罪意思，於98年4 月18日中午時，在上
      開地點，以將甲基安非他命粉末置入針筒內加水再注射之
      方式，施用第二級毒品甲基安非他命1 次。嗣因通緝為警
      於98年4 月19日查獲，經警採集其尿液送驗後，呈安非他
      命、甲基安非他命、嗎啡、可待因陽性反應，始悉上情。
三、處罰條文：
    毒品危害防制條例第10條第1 項、第2 項，刑法第11條前段
    、第47條第1 項、第51條第5 款。
四、協商判決除有刑事訴訟法第455 條之4 第1 項第1 款於本訊
    問程序終結前，被告撤銷協商合意或檢察官撤回協商聲請者
    ；第2 款被告協商之意思非出於自由意志者；第4 款被告所
    犯之罪非第455 條之2 第1 項所定得以協商判決者；第6 款
    被告有其他較重之裁判上一罪之犯罪事實者；第7 款法院認
    應諭知免刑或免訴、不受理者情形之一，及違反同條第2 項
    「法院應於協商合意範圍內為判決；法院為協商判決所科之
    刑，以宣告緩刑或2 年以下有期徒刑、拘役或罰金為限」之
    規定者外，檢察官與被告均不得上訴。
五、如有前項得上訴之情形，得自收受宣示判決筆錄送達之日起
    10日內，向本院提出上訴書狀，上訴於第二審法院。
中    華    民    國    98    年    8     月    10    日
                  刑事第九庭書  記  官  蕭汝芳
                            審判長法官  馮俊郎
以上筆錄正本係照原本作成。
中    華    民    國    98    年    8     月    10    日
                            書  記  官  蕭汝芳
附錄本案處罰實體法條全文：
毒品危害防制條例第10條第1 項、第2 項：
施用第一級毒品者，處6 月以上5 年以下有期徒刑。
施用第二級毒品者，處3 年以下有期徒刑。


司法院資訊處製作；財團法人民間司法改革基金會備份。
